【裁判字號】    89,訴,317
【裁判日期】    890314
【裁判案由】    公共危險
【裁判全文】
臺灣高雄地方法院刑事判決                          八十九年度訴字第三一七號
    公  訴  人  臺灣高雄地方法院檢察署檢察官
    被      告  乙○○
    被      告  丙○○
右列被告因公共危險案件，經檢察官提起公訴（八十八年度偵字第二六一五六號），
本院判決如左：
    主  文
乙○○、丙○○共同以飆車競駛之他法，致生往來危險，各處有期徒刑伍月，均緩刑
年，緩刑期內付保護管束。
扣案之輕型機車（車牌號碼為ＺＸＤ─九０三號）壹部沒收。
    事  實
一、乙○○、丙○○明知高雄市○○路路段深夜以後均有大批機車集結，或單獨騎乘
    或雙人共乘，不約而同聚集該地區○○道路，群聚或以高速競駛或多輛機車併排
    行駛佔據快車道等方式，進行俗稱「飆車」之行為，乃於民國八十八年十月二十
    四日凌晨零時許，由乙○○騎乘車牌號碼：ＺＸＤ─九０三號輕型機車（私自改
    裝成九十ＣＣ之重型機車）附載丙○○，行經高雄市○○○路時，見不詳姓名者
    多人騎乘四、五部機車在該處飆速行駛，竟與之共同基於公共危險之犯意聯絡，
    沿高雄市○○○路由西向東以時速五十、六十公里以上之時速競速行駛，並沿途
    闖越紅燈行駛於上開路段之快車道上，使往來通過之車輛，難以正常安全行車，
    而有發生事故危險之虞，經警攔檢，乙○○、丙○○仍拒不停車，旋即逃逸，惟
    至高雄市○○○路興建國路路口處，始為警追捕查獲，並扣得上開機車一部。
二、案經高雄市政府警察局鹽埕分局報請臺灣高雄地方法院檢察署檢察官偵查起訴。
    理  由
一、訊據被告乙○○、丙○○固不諱言當日騎機車行經高雄市○○○路附近為警查獲
    ，且有闖紅燈超速行駛於快車道等行為，而扣案之機車確有從輕型機車改裝成重
    型機車，惟矢口否認公共危險犯行，均辯稱當時與友人相約去西子灣才超速行駛
    等語。惟查當日本件查獲警員甲○○在本院證稱：「當天我從莒光街到五福四路
    時，看到四、五部機車很快騎過去，我們就追，後來他們在五福、建國路口自己
    停車下，我們隨後趕到抓到一部，其他跑掉，當時他們行駛時速七、八十公里，
    四、五部機車併排競速，有騎快車道，並闖紅燈。」等情甚詳（見本院八十九年
    三月十日審理筆錄），復參以被告乙○○自承有將扣案機車從輕型機車改型成重
    型機車，並有載明被告二人行駛於快車道並行飆車行駛等情之高雄市政府警察局
    執行「交通稽查」專案勤務現行犯簡易移送單一紙在卷可稽，是以，被告二人顯
    非僅係偶然途經該處，被告二人所辯，核係飾詞，不足採信，其二人應係在場飆
    車無疑，犯行均堪認定。
二、查被告二人與其他不詳姓名者聚集四、五輛之機車，在快車道之路面超速行駛並
    闖越紅燈，顯然足以妨礙往來該處之車輛之通行安全，而有發生交通事故之虞，
    核其等飆車競駛，係犯刑法第一百八十五條第一項之以他法致生往來危險罪（最
    高法院七十七年度台上字第二四五九號判決、七十四年台上字第五四九五號判決
    參照）。本件被告二人與其餘不詳姓名之人間，就前揭飆車之行為，互有犯意聯
    絡與行為分擔，應為共同正犯。茲審酌被告二人為求刺激而犯之動機、目的，以
    飆車之手段，對公眾行車安全及社會治安及安寧所生害非輕，未據坦承，惟年輕
    識淺，知慮非深等一切情狀，爰各量處如主文所示之刑。另查被告二人前均未曾
    受有期徒刑以上刑之宣告，有本院被告全國前案記錄表及臺灣高雄地方法院檢察
    署刑案資料查註紀錄表各一紙附卷可稽，本次初犯，又尚年輕，信其等經此起訴
    審判，當知警惕，應無再犯之虞，本院認所宣告之刑以暫不執行為適當，併均予
    以宣告緩刑三年，併諭知在緩刑內付保護管束，用啟自新。被告飆車所用之車牌
    號碼為ＺＸＤ─九０三號，為被告乙○○所有，且供犯罪所用，已據被告乙○○
    於本院調查時自承在卷，並庭呈機器腳踏車新領牌照登記書一紙附卷可按，爰依
    刑法第三十八條第一項第二款宣告沒收。
據上論斷，應依刑事訴訟法第二百九十九條第一項前段，刑法第二十八條、第一百八
十五條第一項、第七十四條第一款、第三十八條第一項第二款、第九十三條第一項，
罰金罰鍰提高標準條例第一條前段，判決如主文。
中       華       民       國     八十九     年     三     月   十四    日
                                        臺灣高雄地方法院刑事第二庭
                                            法  官  廖  建  瑜
右正本證明與原本無異。
如不服本判決，應於判決送達後十日內，向本院提出上訴狀。
                        書記官  歐  文  政
中    華    民    國      八十九      年      三      月      二十      日
附錄本案論罪科刑法條全文
刑法第一百八十五條
損壞或壅塞陸路、水路、橋樑或其他公眾往來之設備或以他法致生往來危險者，處五
年以下有期徒刑，拘役或五百元以下罰金。


司法院資訊處製作；財團法人民間司法改革基金會備份。
